【裁判字號】    89,易,3135
【裁判日期】    890914
【裁判案由】    竊盜
【裁判全文】
臺灣板橋地方法院刑事判決                        八十九年度易字第三一三五號
    公  訴  人  臺灣板橋地方法院檢察署檢察官
    被      告  乙○○
右列被告因竊盜案件，經檢察官提起公訴 (八十九年度偵字第二六七六號)，本院判
決如左：
    主  文
乙○○無罪。
    理  由
一、公訴意旨略以：乙○○基於為自己不法所有之意圖，於民國八十九年一月二十六
    日下午四時許，持客觀上足為凶器之扳手一支，竊取甲○○所有停放於台北縣土
    城市○○街七十一巷內之營業小客車輪胎及鋁圈各兩個，嗣於同日下午七時五十
    分許，在台北縣土城市○○路三十號為警查獲，並起出扳手一支、輪胎及鋁圈各
    二個。因認被告乙○○所為，係涉有刑法第三百二十一條第一項第三款之加重竊
    盜罪嫌。
二、公訴人認被告乙○○涉有上開罪嫌，係以告訴人甲○○於警訊中之指訴，及扣案
    之扳手、現場照片、車輛竊盜資料查詢報表等物，為其主要論據。訊據被告乙○
    ○堅決否認竊盜犯行，辯稱：本件純係債務糾紛，甲○○由其表弟介紹到我店裡
    換輪胎，輪胎費新台幣一萬四千元，他說要欠賬，我就讓他欠。過了一個月，他
    沒有還我錢，我就打行動電話找他，都找不到人。有一天，我找到甲○○，我說
    沒有錢還，我就要把他的車輪胎拆回來還，他也說好。到了案發當天，甲○○的
    表弟叫我去他的修理廠，幫他的客戶補輪胎，我就去補，回來途中，我看到甲○
    ○的車子停在土城市○○街七一巷附近，我就把輪胎拆下來，並且留下字條在車
    上，說輪胎是我拿回去，要他出面和我談，可能他惱羞成怒，一狀告我竊盜。我
    拆回去的時候，我也有告訴甲○○的表弟等語。
三、按犯罪事實應依證據認定之，無證據不得推定其犯罪事實，刑事訴訟法第一百五
    十四條定有明文，又告訴人之告訴，係以使被告受刑事訴追為目的，是其陳述是
    否與事實相符，仍應調查其他證據以資審認；且認定不利於被告之事實，須依積
    極證據，苟積極證據不足為不利於被告事實之認定時，即應為有利於被告之認定
    ，更不必有何有利之證據，最高法院五十二年台上字第一三００號判例及三十年
    上字第八一六號判例分別著有明文可資參照。經查：本件被告乙○○辯稱告訴人
    甲○○因更換輪胎，積欠其輪胎費用一萬四千元之事實，除具被告於本院審理時
    供明在卷外，並有告訴人甲○○簽名之估價單一紙在卷可稽，觀諸該估價單上告
    訴人之簽名，與告訴人於警訊筆錄及現場照片上之簽名相符，足認該估價單確係
    告訴人所簽立，則依被告所述，被告果係因與告訴人間有輪胎費用之債務糾紛，
    而欲將該輪胎暫時拆回，欲令告訴人出面償還積欠之輪胎費用，被告是否即有竊
    盜之不法所有之意圖，實非無疑。次查，證人即告訴人甲○○之表弟陳國泳到庭
    亦證稱：「當初甲○○由西螺上台北時，說要換輪胎，我就介紹他去被告的店。
    後來，甲○○打電話給我說，他老婆跑掉了，手頭上不方便，需要生活費。我就
    打電話給被告，說先讓甲○○欠，甲○○留下手機給我和被告，但是他一直換手
    機，所以我們都找不到人。案發當天，被告有來找我，說甲○○的車輪胎已經被
    他拆回去，並且有留字條。後來我找到甲○○，去談欠款的事，大家談好欠款如
    何償還，說要先還五千元，被告說好並要把輪胎裝回去。但是甲○○知道輪胎被
    拆，就惱羞成怒，要告被告竊盜。當時我、被告和甲○○及他的朋友，都在我的
    辦公室談欠款的事等語（件本院八十九年九月七日筆錄）。是依證人陳國泳所述
    被告拆解告訴人甲○○輪胎及鋁圈之情節以觀，被告顯非係欲不法取得該輪胎及
    鋁圈，而係欲令告訴人甲○○出面償還積欠之輪胎費，則被告所為尚非該當於刑
    法竊盜罪之罪責。此外，復查無其他積極確切之證據足資認定被告乙○○有何不
    法所有之竊盜意圖，既不能證明被告犯罪，依右開說明，自應依法為被告無罪之
    諭知。據上論斷，應依刑事訴訟法第三百零一條第一項，判決如主文。
本案經檢察官陳孟黎到庭執行職務
中      華      民      國    八十九    年      九      月     十四     日
                                      臺灣板橋地方法院刑事第一庭
                                          法  官     胡 堅 勤
右正本證明與原本無異。
如不服本判決，應於判決送達後十日內，向本院提出上訴狀。
                                          書記官     劉 文 美
中      華      民      國    八十九    年      九      月     十四     日


司法院資訊處製作；財團法人民間司法改革基金會備份。
